【裁判字號】    95,裁,140
【裁判日期】    950125
【裁判案由】    綜合所得稅
【裁判全文】
最  高  行  政  法  院  裁  定
                                     95年度裁字第00140號
上  訴  人  甲○○
被 上訴 人  財政部高雄市國稅局
代  表  人  邱政茂
上列當事人間因綜合所得稅事件，上訴人對於中華民國93年8月
26日高雄高等行政法院93年度訴字第463號判決，提起上訴，本
院裁定如下：
    主  文
上訴駁回。
上訴審訴訟費用由上訴人負擔。
    理  由
按對於高等行政法院判決上訴，非以其違背法令為理由，不得為
之，行政訴訟法第242條定有明文。是對於高等行政法院判決上
訴，若未具體說明原判決違背何項法令、不適用或如何適用不當
之具體情事，即非主張原判決違背法令以為上訴理由，其上訴不
應准許。查本件上訴意旨略以：上訴人認同行為時所得稅法第14
條第1項第1類第1款規定及財政部75年12月8日台財稅第7518357
號函，然本件課徵標的並非盈餘，而是股票。股票屬於股本應於
公司了結清算處分資產時再課徵股票營利所得稅，而且免稅資本
公積股票享受免稅權益消失時，應立即課徵股東權益消失年度之
營利所得稅，是上述股票免稅權益消失時點一為股東轉讓給第三
人時，依為公司辦理清算解散時，但新陸公司係依相關法令辦理
減資，並非轉讓第三人，且該公司仍繼續經營中，並未辦理結清
算解散，是上述股票免稅權益並未消失，是本件課徵股東營利所
得稅的時點為公司辦理結算解散時，此亦為財政部65年1月27日
台財稅第30522號函及84年3月22日台財稅第841611446號函所明
示。又現行法令並無明確規範運用免稅資本公積轉增資股票減資
時，將現金退還予股東是否應立即課徵股東營利所得稅，依行政
程序法第8條、第10條規定，上訴人自無申報課稅問題，上訴人
未合併申報應無故意或過失，依司法院釋字第275號解釋意旨，
應免予處罰。又上訴人係以個人名義辦理各年度綜合所得稅結算
申報，上訴人於不知情下辦理88年度綜合所得稅之結算申報，亦
經被上訴人准許受理，再依所得稅法第7條第4項規定，上訴人既
經被上訴人認可其本身為納稅義務人，堪認上訴人已證明申報所
得稅並無過失。況且依所得稅法第76條第1項前段規定，可知扣
繳憑單為納稅義務人結算申報必備文件，然新陸公司並未於當年
度發給上訴人扣繳憑單，如何期待上訴人能自動報繳？上訴人係
新陸公司股東並無參與決策流程，是並無故意不申報情事，被上
訴人對上訴人補稅及課處罰鍰顯非適法，原判決未予撤銷，顯有
適用法規不當之違法，爰請廢棄原判決等語。經核上訴論旨，旨
在述說原處分不當之理由，並泛稱原判決未予撤銷原處分，顯有
適用法規不當之違法。乃上訴人以其對法律上見解之歧異，就原
審取捨證據、認定事實之職權行使，指摘原判決不當。惟對原判
決究竟有何違背法令之事由，並未具體指明。參照首揭規定，其
上訴難認為合法，應予駁回。
依行政訴訟法第249條第1項前段、第104條、民事訴訟法第95條
、第78條，裁定如主文。
中    華    民    國    95    年    1     月    25    日
                  第三庭審判長法  官  徐  樹  海
                              法  官  黃  合  文
                              法  官  吳  明  鴻
                              法  官  林  茂  權
                              法  官  鄭  小  康
以  上  正  本  證  明  與  原  本  無  異
中    華    民    國    95    年    1     月    27    日
                              書記官  王  福  瀛


司法院資訊處製作；財團法人民間司法改革基金會備份。
